臺灣臺南地方法院刑事判決　　　　　　　96年度訴字第1104號
公　訴　人　臺灣臺南地方法院檢查署檢察官
被　　　告　乙○○
　　　　　　　　　　現羈押於台灣台南看守所
指定辯護人　本院公設辯護人　丁○○
上列被告因強盜等案件，經檢察官提起公訴（96年度偵字第1013
7號），本院判決如下：
    主  文
乙○○犯如附表主文欄所示之攜帶兇器強盜罪，編號五部分未遂
，各量處如附表刑度欄所示之刑，如附表所示裝備欄內所示之物
均沒收。應執行有期徒刑玖年。如附表所示裝備欄內所示之物均
沒收。
    事  實
一、乙○○因失業及積欠地下錢莊借款，需錢孔急，不思正途解
    決，竟意圖為自己不法之所有，分於附表所示之時間，持其
    所有客觀上足以對人之生命、身體、安全構成威脅，可為兇
    器使用之折疊式水果刀或鋸子，另頭戴安全帽、口罩、手套
    ，進入附表所示地點後，以附表所示之犯罪手法，致使附表
    所示之被害人丙○○等人不能抗拒，而取得如附表所示之金
    錢。嗣於附表編號5所示之時、地，於櫃台內搜刮財物時，
    為警當場查獲而未遂，並扣得鋸子一把、全罩式安全帽一頂
    、口罩一個、手術用手套六只。
二、案經臺南市警察局第一分局報請臺灣臺南地方法院檢察署檢
    察官偵查起訴。
    理  由
壹、程序方面
一、按被告以外之人於偵查中向檢察官所為之陳述，除顯有不可
    信之情況者外，得為證據；又被告以外之人於審判外之陳述
    ，雖不符前四條之規定，而經當事人於審判程序同意作為證
    據，法院審酌該言詞陳述或書面陳述作成時之情況，認為適
    當者，亦得為證據；當事人、代理人或辯護人於法院調查證
    據時，知有第一百五十九條第一項不得為證據之情形，而未
    於言詞辯論終結前聲明異議者，視為有前項之同意，刑事訴
    訟法第一百五十九條之一第二項、第一百五十九條之五定有
    明文。查被告及指定辯護人對於本案如附表所示之被害人於
    警詢中所為陳述之證據能力，至辯論終結止均無任何異議，
    且被告對本案為認罪之表示，本院審酌此等言詞陳述作成時
    之情況，參照刑事訴訟法第一百五十九條之五之規定，認上
    開警詢中之陳述俱有證據能力。
二、卷附監視器翻拍相片十八幀係以科學、機械之方式，對於所
    拍攝內容所為忠實且正確之記錄，性質上並非供述證據，應
    無刑事訴訟法第一百五十九條第一項規定之適用。
貳、實體方面：
一、訊據被告對於上開事實均坦白承認，核與如附表所示之被害
    人丙○○等人之指證相符，復有作案用之鋸子、水果刀各一
    把、全罩式安全帽一頂、口罩一個、手術用手套六只，扣案
    可稽，再被告強盜財物之犯罪手法係以持客觀上得作為兇器
    使用之水果刀或鋸子，指向被害人，脅迫被害人交出財物，
    或一手持刀、一手拉住被害人，以此強暴方式，進而下手搜
    括財物，衡諸被害人當時所處之主觀及客觀情事，被告實已
    壓抑被害人之自由意志，而至使被害人達於不能抗拒之程度
    甚明，從而本件事證明確，被告各次加重強盜犯行，均堪以
    認定。
二、按刑法第三百二十一條第一項第三款之攜帶兇器竊盜罪，係
    以行為人攜帶兇器竊盜為其加重條件，此所謂兇器，其種類
    並無限制，凡具有危險性之兇器均屬之，且只需行竊時攜帶
    此種具有危險性之兇器為已足，並不以攜帶之初有行兇之意
    圖為必要（最高法院七十九年度台上字第五二五三號判例參
    照）。查本件被告攜帶之水果刀及鋸子，均為金屬材質且有
    鋒利邊緣，極易對人身造成傷害，業經本院審理時當庭提示
    被告，足見客觀上足對人之生命、身體、安全構成威脅，可
    為兇器無訛。核被告如附表所示五次所為之犯行，均係犯刑
    法第三百二十八條第一項之強盜罪，而有同法第三百二十一
    條第一項第三款之攜帶兇器而犯之情形，應依同法第三百三
    十條第一項之攜帶兇器強盜罪論處。惟附表編號五之犯行，
    於著手強盜財物，然尚未取得之際，即遭警查獲，為未遂犯
    ，應依刑法第二十五條減輕其刑。爰審酌被告正值壯年，因
    失業及積欠地下錢莊借款，需錢孔急，不思正途解決，圖謀
    不勞而獲之不法財物，致犯本罪，其犯罪手段具有暴力性，
    對被害人之心理造成創傷，並危及社會治安，所生危害非淺
    ，惟其於本院審理中坦白認過，深自悔悟，態度良好，且與
    被害人達成和解，有調解筆錄在卷可稽，參以刑法第三百三
    十條加重強盜罪之刑度為七年以上有期徒刑，本院斟酌上開
    一切情狀，量處如主文所示之刑，並定其應執行刑，以資懲
    儆。另按刑法第五十九條之得酌量減輕其刑者，必須犯罪另
    有特殊之原因與環境等情，而在客觀上足以引起一般同情，
    認為即予宣告法定最低度刑期猶嫌過重者，始有其適用；至
    於犯罪之動機、犯罪之手段或犯罪後之態度等情狀，僅可為
    法定刑內從輕科刑之標準，不得據為酌量減輕之理由。經查
    本件被告固因長期失業在家，其雙親均有病在身，又積欠大
    量債務，方犯下本案，雖事後也與被害人達成和解，賠償被
    害人損害，然上開諸點，僅犯罪之動機、犯罪之手段或犯罪
    後之態度等情狀，僅可為法定刑內從輕科刑之標準，與刑法
    第五十九條之規定有間，辯護人請求依該規定減輕其刑，尚
    難准許。附表裝備欄所示之物品，除綿質手套、漁夫帽、斜
    背包等物未扣案，雖經被告供稱，已丟入台南市運河，然無
    證據證明已滅失，既均為被告所有供犯罪所用及供預備犯罪
    之物（附表編號五手術用手套其中未使用之五個），均應依
    法宣告沒收。另在被告家中扣得之手術用手套三個，被告於
    警訊中雖供稱係在超商購得，然本院審理中卻稱係其母親所
    有，為免爭議，且依法非應沒收之物，乃不另諭知宣告沒收
    ，併此敘明。
據上論斷，應依刑事訴訟法第二百九十九條第一項前段，刑法第
三百三十條第一項、第二項、第二十五條、第三十八條第一項第
二款、第五十一條第五款，判決如主文。
本案經檢察官己○○到庭執行職務。
中　　華　　民　　國　　96　　年　　10　　月　　31　　日
　　　　　　　　　刑事第三庭    審判長法　官　鄧希賢
                                      法　官　包梅真
                                      法　官  張銘晃
以上正本證明與原本無異。
如不服本判決，應於收受本判決後10日內，向本院提出上訴書狀
，並應敘述具體理由。如未敘述上訴理由者，應於上訴期間屆滿
後20日內向本院補提理由書狀（均須按他造當事人之人數附繕本
）「切勿逕送上級法院」。
  　　　　　　　　　　　　　　　      書記官　張宜柔
中　　華　　民　　國　　96　　年　　10　　月　　31　　日
附錄條文：
中華民國刑法第330條（加重強盜罪）
犯強盜罪而有第321條第1 項各款情形之一者，處7年以上有期徒
刑。
前項之未遂犯罰之。
附表：
┌─┬─────┬─────┬───┬─────┬────┬────┬────┬────┐
│編│時間      │地點      │被害人│裝備      │所得金錢│犯罪手段│主文    │刑度    │
│號│          │          │      │          │        │        │        │        │
├─┼─────┼─────┼───┼─────┼────┼────┼────┼────┤
│一│96年5月15 │臺南市中華│陳亭宜│折疊式水果│27650元 │持刀逼近│意圖為自│處有期徒│
│  │日4時50分 │西路二段  │      │刀、全罩式│        │被害人並│己不法之│刑柒年貳│
│  │許        │598號「湖 │      │安全帽、口│        │壓在其腰│所有，攜│月      │
│  │          │水岸人文休│      │罩、綿質手│        │間之脅迫│帶兇器，│        │
│  │          │閒旅館」  │      │套(未扣案)│        │方法，致│以脅迫至│        │
│  │          │          │      │          │        │其無法抗│使不能抗│        │
│  │          │          │      │          │        │拒      │拒，而取│        │
│  │          │          │      │          │        │        │他人之物│        │
├─┼─────┼─────┼───┼─────┼────┼────┼────┼────┤
│二│96年5月30 │臺南市建平│甲○○│折疊式水果│8450元  │右手持刀│意圖為自│處有期徒│
│  │日4時30分 │十七街1號 │      │刀、半罩式│        │，左手抓│己不法之│刑柒年陸│
│  │許        │「允頌汽車│      │安全帽（未│        │住被害人│所有，攜│月      │
│  │          │旅館」    │      │扣案）、口│        │右手，以│帶兇器，│        │
│  │          │          │      │罩、手術用│        │此強暴之│以強暴至│        │
│  │          │          │      │手套      │        │方法致其│使不能抗│        │
│  │          │          │      │　        │        │無法抗拒│拒，而取│        │
│  │          │          │      │          │        │        │他人之物│        │
├─┼─────┼─────┼───┼─────┼────┼────┼────┼────┤
│三│96年6月4日│臺南市育德│庚○○│全罩式安全│6800元  │持刀進入│意圖為自│處有期徒│
│  │4時20分許 │路505號「 │      │帽、折疊式│        │櫃台，向│己不法之│刑柒年貳│
│  │          │慾望城市汽│      │水果刀、灰│        │被害人喝│所有，攜│月      │
│  │          │車旅館」  │      │色斜背包 (│        │稱搶劫，│帶兇器，│        │
│  │          │          │      │未扣案)、 │        │以此脅迫│以脅迫至│        │
│  │          │          │      │手術用手套│        │之方法致│使不能抗│        │
│  │          │          │      │          │        │其無法抗│拒，而取│        │
│  │          │          │      │          │        │拒      │他人之物│        │
├─┼─────┼─────┼───┼─────┼────┼────┼────┼────┤
│四│96年6月9日│臺南市建平│戊○○│折疊式水果│32000元 │右手持刀│意圖為自│處有期徒│
│  │4時30分許 │一街239號 │      │刀、口罩、│        │，左手抓│己不法之│刑柒年陸│
│  │          │「荷蘭村汽│      │黑色漁夫帽│        │住被害人│所有，攜│月      │
│  │          │車旅館」  │      │(未扣案)、│        │右手，以│帶兇器，│        │
│  │          │          │      │淺灰色斜背│        │此強暴之│以強暴至│        │
│  │          │          │      │包、(未扣 │        │方法致其│使不能抗│        │
│  │          │          │      │案)手術用 │        │無法抗拒│拒，而取│        │
│  │          │          │      │手套      │        │        │他人之物│        │
├─┼─────┼─────┼───┼─────┼────┼────┼────┼────┤
│五│96年7月2日│臺南市崇德│丙○○│鋸子、全罩│未取得財│持鋸子指│意圖為自│處有期徒│
│  │4時19分許 │八街1號「 │      │式安全帽、│物，即經│向被害人│己不法之│刑肆年  │
│  │          │納多利汽車│      │口罩、手術│查獲    │，將其逼│所有，攜│        │
│  │          │旅館」    │      │用手套六只│        │向角落，│帶兇器，│        │
│  │          │          │      │          │        │以此脅迫│以脅迫至│        │
│  │          │          │      │          │        │方式，致│使不能抗│        │
│  │          │          │      │          │        │被害人無│拒，而取│        │
│  │          │          │      │          │        │法抗拒  │他人之物│        │
│  │          │          │      │          │        │        │未遂    │        │
└─┴─────┴─────┴───┴─────┴────┴────┴────┴────┘
